【裁判字號】    95,交上訴,118
【裁判日期】    951128
【裁判案由】    過失致死
【裁判全文】
臺灣高等法院刑事判決              95年度交上訴字第118 號
    上  訴  人  臺灣基隆地方法院檢察署檢察官
    上  訴  人
    即  被  告  丙○○
    選任辯護人  許世正  律師
上列上訴人等因被告業務過失致死案件，不服臺灣基隆地方法院
94年度交訴字第35號，中華民國95年6月30日第一審判決（起訴
案號：臺灣基隆地方法院檢察署94年度偵字第4448號）提起上訴
，本院判決如下：
    主  文
原判決撤銷。
丙○○從事業務之人，因業務上之過失致人於死，處有期徒刑陸
月，如易科罰金以銀元參佰元即新臺幣玖佰元折算壹日。
    事  實
一、丙○○係位於基隆市○○路3巷1號「隆益豆餡店」之員工，
    平日以駕駛汽車往來於基隆市及臺北縣瑞芳鎮運送豆餡為業
    務，為從事駕駛業務之人。於民國（下同）94年9月13日17
    時許，駕駛「隆益豆餡店」老闆鄭朝全所有之車牌號碼T6-1
    105號自用小客貨車運送月餅原料，沿102號縣道由基隆市往
    臺北縣瑞芳鎮方向行駛，同日17時18分許行經上開102號縣
    道8.9公里處時，本應注意汽車在雙向二車道行駛時，應在
    遵行車道內行駛，且汽車行駛時，駕駛人應注意車前狀況，
    並隨時採取必要之安全措施，而依當時天候為晴天，日間有
    自然光線，該處路面乾燥無缺陷、道路無障礙及視距良好等
    情觀之，並無不能注意之情事，竟疏未注意，貿然跨越行車
    分向線駛入對向車道，且疏於注意車前狀況，適有連午堯騎
    乘其父甲○○所有車牌號碼AD6-579號重型機車沿上開102號
    縣道由瑞芳鎮往基隆市方向行駛，於行經該處時，亦能注意
    其所騎機車屬於慢車，在未劃分快慢車道之道路行駛時，本
    應靠右行駛，竟疏未注意並未靠右行駛，猶接近渠車行方向
    之行車分向線邊緣行駛。俟兩車接近時，丙○○發現連午堯
    所騎機車迎面駛來，雙方將要發生對撞之際，雖緊急將所駕
    自用小客貨車車體往右閃避，但仍致兩車於行車分向線附近
    發生擦撞，連午堯所騎機車左前側因遭丙○○所駕車輛之左
    前側猛力撞擊因而失控倒地，連午堯因而受有頭部外傷、顱
    內出血之傷害，經送往行政院衛生署基隆醫院急救，於翌日
    11 時52分因傷重不治死亡。丙○○於肇事後，經路人打119
    報警處理，在未被有偵查犯罪權限之機關或公務員知悉犯罪
    嫌疑人前，不逃避接受裁判，停留現場，嗣於警方據報前往
    現場處理時，即當場承認為肇事人，因而接受裁判。
二、案經臺北縣政府警察局瑞芳分局報請臺灣基隆地方法院檢察
    署檢察官相驗後偵查起訴。
    理  由
壹、證據能力部分：
    按「被告以外之人於審判外之言詞或書面陳述，除法律有規
    定者外，不得作為證據」、「除前3條（即刑事訴訟法第159
    條之1至第159條之3）之情形外，下列文書亦得為證據：一
    除顯有不可信之情況外，公務員職務上製作之紀錄文書、證
    明文書。二除顯有不可信之情況外，從事業務之人於業務上
    或通常業務過程所須製作之紀錄文書、證明文書。三除前二
    款之情形外，其他於可信之特別情況下所製作之文書」、「
    被告以外之人於審判外之陳述，雖不符前4條（即刑事訴訟
    法第159條之1至第159條之4）之規定，而經當事人於審判程
    序同意作為證據，法院審酌該言詞陳述或書面陳述作成時之
    情況，認為適當者，亦得為證據。當事人、代理人或辯護人
    於法院調查證據時，知有第159 條第1項不得為證據之情形
    ，而未於言詞辯論終結前聲明異議者，視為有前項之同意」
    ，刑事訴訟法第159條第1項、第159條之4、第159條之5分別
    定有明文。查本件告訴人以95年11月14日刑事上訴告訴理由
    狀檢附自行於事故現場所拍攝之現場照片（本院卷第73至81
    頁），指稱現場附近與被告當時同方行駛之車輛均有跨越分
    向線行駛之情形，據而推論主張被告當時亦應有跨越方向線
    行駛之事實；然查告訴人所舉出之照片性質上係屬被告以外
    之人於審判外之書面陳述，且告訴人係與被告之利害相對立
    ，其指陳不無誇大、渲染之可能，復查與刑事訴訟法第159
    條之4所定之要件並不相符，依刑事訴訟法第159條第1項之
    規定，自不得作為證據。又本件被害人之兄連午榮於警詢時
    之陳述，雖亦係被告以外之人於審判外之陳述而屬傳聞證據
    ，惟被告丙○○及其辯護人就此部分於原審及本院審理中均
    不爭執其證據能力，復未曾於言詞辯論終結前聲明異議，而
    本院審酌上開證人陳述作成時之情況，並無違法取證及證明
    力明顯過低之瑕疵，亦認以之作為證據為適當，是證人連午
    榮於警詢時之陳述，自得為證據。至本案所涉之書證，即處
    理相驗案件調查報告暨報驗書、道路交通事故現場圖、道路
    交通事故調查報告表、交通事故肇事人自首情形紀錄表、交
    通事故當事人酒精測定紀錄表、警方所攝之現場照片、行政
    院衛生署基隆醫院95年2月20日函及病例資料、臺灣省臺北
    縣區車輛行車事故鑑定委員會95年3月24日函以及臺灣省車
    輛行車事故覆議鑑定委員會95年6月13日函，經審酌其作成
    時之情況，均核與刑事訴訟法第159條之4第1款、第2款之規
    定相符，復查無違背法定程序取得之情形，因認宜例外賦予
    其證據適格之地位而得為本案之證據。
貳、實體部分：
一、訊據上訴人即被告丙○○固坦承於上揭時、地駕駛自用小客
    貨車，與被害人連午堯所騎乘之機車發生碰撞之事實，然矢
    口否認有何業務過失致死之犯行，並辯稱：伊未跨線駛入對
    向車道，都在自己車道內行駛，時速約三、四十公里；且伊
    在二、三十公尺前就發現被害人騎乘之機車，亦有注意車前
    狀況；本件實因被害人騎乘機車於快接近時突然偏向伊所行
    駛之車道朝伊所駕駛之自用小客貨車左前車頭迎面撞擊而肇
    事，伊對本件事故並無任何過失云云。
二、經查：
（一）被告以運送豆餡為業務，於上揭時、地駕駛前開自用小客
      貨車運送月餅原料，與對向機車駕駛人連午堯發生碰撞等
      情，業據被告供承在卷。而依警繪現場圖（相驗卷第13、
      14頁）及事故現場照片（相驗卷第24、25、28、29頁）所
      示，被告所駕駛之T6-1105號自用小客貨車係平直停放於
      102號縣道往瑞芳鎮○○○○道內側，左前輪及左後輪壓
      於行車分向線上，其最後終止位置距離警繪現場圖所示之
      基準點位置約35公尺；而AD6-579號重型機車則向右傾倒
      於102號縣道往基隆市○○○○道邊線以外，機車前輪距
      離該邊線約1.4公尺，與警繪現場圖所示基準點位置之垂
      直距離約16.4公尺，車頭朝向東南；又被害人連午堯所騎
      之機車刮地痕係自該102號縣道往基隆市○○○道之行車
      分向線附近向右前方斜向刮出，其起點距離行車分向線約
      0.2公尺，終點距離行車分向線約0.4公尺。再者，當時天
      候為晴天，日間有自然光線，該處路面乾燥無缺陷、道路
      無障礙及視距良好等情，有道路交通事故調查報告表（一
      ）（二）（相驗卷第15、16頁）及事故現場照片（相驗卷
      第21頁）在卷可稽。又被害人連午堯因車禍導致頭部外傷
      、顱內出血，經送醫急救，仍不治死亡等情，亦經臺灣基
      隆地方法院檢察署檢察官督同法醫相驗無訛，並製有相驗
      筆錄、相驗屍體證明書、驗斷書及相驗報告書（見相驗卷
      第35、39、41至46、57頁）在卷足憑。
（二）再查，本件事發地點於該102號縣道瑞芳鎮往基隆市○○
      ○○道上殘留機車燈殼、機車車身殼及自小客貨車車輪鋼
      圈蓋等散落物，而該等散落物之走向係沿該車道向右前方
      斜向分佈等情，業據臺灣省臺北縣區車輛行車事故鑑定委
      員會鑑定屬實（參見該會95年3月24日北縣鑑字第0955180
      148號函，附於原審卷第51、52頁），並有警繪現場圖（
      相驗卷第13、14頁）及事故現場照片（相驗卷第21至23、
      28頁）在卷足憑。而被害人連午堯所騎之機車刮地痕係自
      該102號縣道往基隆市○○○道之行車分向線附近向右前
      方斜向刮出，其起點距離行車分向線約0.2公尺，終點距
      離行車分向線約0.4公尺乙節，亦據警方繪製明確（相驗
      卷第13、14頁）。又本件自小客貨車及重型機車均因本件
      車禍事故無法行駛，其中自小客貨車左前輪已破胎卡住無
      法動彈，重型機車前輪因機車撞擊後車體擠壓，亦無法運
      轉動彈；自小客貨車左側後視鏡斷裂掉落，前擋風玻璃左
      下方破損（未掉落），左前門車窗玻璃完全粉碎，左車門
      前端下方嚴重凹陷；該重型機車則左前側嚴重毀損，左側
      面板破損，左後側面板亦破損，但所裸露之內部零件並無
      撞擊痕跡；而該自小客貨車左車門前端下方凹孔最高點距
      地面約62公分，該重型機車左側面板破損處最高點離地面
      約68公分，二者高度大致相符等情，業經本院親赴臺北縣
      政府警察局瑞芳分局勘驗屬實，製有勘驗筆錄1紙（本院
      卷第36、37頁）及車損照片20幀（本院卷第38至47頁）附
      卷可按。依上開散落物之分佈走向、刮地痕之起迄點位置
      、方向及自小客貨車與重型機車相對之車損情況分析研判
      ，佐以被告於警詢中所供其有向右側作閃避之動作惟機車
      仍向其左前車頭迎面撞擊（相驗卷第6頁）等情，足徵被
      告所駕駛之自用小客貨車於行經肇事地點時係跨越行車分
      向線行駛，被害人連午堯所騎乘之重型機車則未靠右行駛
      ，猶接近渠車行方向之行車分向線邊緣行駛，俟兩車接近
      時，被告發現被害人連午堯所騎機車迎面駛來，雙方將要
      發生對撞之際，雖緊急將所駕自用小客貨車車體往右閃避
      ，但仍於行車分向線附近與被害人連午堯所騎乘之機車成
      有角度之撞擊；即被告所駕駛之自用小客貨車之左前側撞
      擊被害人連午堯所騎重型機車之左前側，且查上開兩車之
      撞擊點大約位在屬於被害人連午堯車行方向車道內側之行
      車分向線附近至明。另觀諸臺灣省臺北縣區車輛行車事故
      鑑定委員會95年3月24日北縣鑑字第0955180148號函鑑定
      意見（原審卷第51、52頁）亦同此結論，載稱：依被告所
      駕駛之車輛與重機車相對之車損比對及散落物之走向（往
      右前方斜向分佈），重擊時，被告所駕駛之車輛應是跨越
      方向線成有角度之撞擊等語，亦明確認定被告有跨越方向
      線行駛之事實。並佐以被告於警訊時曾自承其見被害人連
      午堯所騎機車接近時，其有向右側作閃避之動作云云（相
      驗卷第6頁）；然查上開散落物猶均分佈於該102號縣道往
      基隆市○○○○道內，且向右前方斜向分佈；且依經驗法
      則及物理慣性判斷，被告若未將車體右偏閃避，而與被害
      人之機車直接正面對撞，而非如本案之呈有角度之撞擊，
      則上開散落物之分佈理應位於被害人連午堯車行方向之車
      道內更靠外側之位置，應無疑義。凡此均在在顯見被告於
      閃避機車前，確有跨越行車分向線行駛之事實，彰彰明甚
      。嗣被告雖於檢察官偵訊時改稱：其未閃避，想要閃但來
      不及，還沒有閃就撞到，撞到後就直行云云（相驗卷第37
      頁反面）；然徵諸被告所駕駛之車輛確實與被害人所騎機
      車呈有角度之撞擊，詳如前述，足見被告見被害人所騎機
      車接近時，應有緊急採取將車體轉向偏右之措施至明，否
      則焉可能造成上開所示角度甚大之撞擊情形？基此，被告
      於警訊中之前開供詞方屬可採，其嗣後翻異前詞，無非係
      為掩飾其跨越行車分向線行駛之事實，欲蓋彌彰，自難憑
      取。
（三）至被告所駕駛之自用小客貨車於肇事後係平直停放於102
      號縣道往瑞芳鎮○○○○道內側，左前輪及左後輪壓於行
      車分向線上，雖有事故現場照片（相驗卷第24、25、28頁
      ）在卷足憑；然依卷附道路交通事故現場圖所示，其最後
      終止位置距離圖示之基準點位置既長達35公尺（相驗卷第
      13、14頁），足見被告所駕駛之自用小客貨車於肇事後，
      仍繼續向前行駛一段相當長之距離始停止甚明，且查被告
      於肇事後最後之停車位置，縱在其車行方向之車道內側，
      左前輪及左後輪壓於行車分向線上，然依據其於事故發生
      前，為避免兩車對撞，曾緊急將車體轉向偏右，有如前開
      說明，則依據被告車輛最後停止位置，其所駕之車輛之左
      前輪及左後輪猶壓於行車分向線上，參酌配合被告有事故
      前有將車體向右轉向之舉動以觀，足見被告所駕駛之車輛
      於事故發生之際確有跨越行車分向線之事實，應屬必然。
      因此，自難以被告之自用小客貨車最後終止時之停放位置
      ，據以認定被告於肇事前乃至碰撞當時並未跨越行車分向
      線行駛。
（四）再查，告訴人甲○○、乙○○○於原審具狀指稱：依道路
      交通事故現場圖所示，自小客貨車最後終止位置距圖示基
      準點約35公尺，依汽車煞車距離、行車速度及道路摩擦係
      數對照表以觀，被告當時時速應為80公里云云；惟查本件
      事故現場並無煞車痕，業據證人即現場處理之警員陳進財
      於原審審理中供明在卷（原審卷第91頁），是尚難以煞車
      痕換算被告當時行車之時速，告訴人此部分指述尚有誤會
      。又告訴代理人於本院準備程序中請求本院調閱肇事現場
      之監視錄影帶，惟經本院當庭曉諭告訴代理人查明現場附
      近所稱監視器之設置位置以方便本院調查；然告訴代理人
      迄未將確切坐落位置及管理單位查報到院，本院自無從加
      以調查；再者，衡諸一般監視錄影帶均循環使用，於一定
      時間內（例如一週或一個月）未經刻意保存，否則即因重
      複錄製而遭銷磁；茲查本件事發至今已逾1年2月，縱事故
      現場有監視攝影設備，亦因已逾保存時效之因素，該監視
      錄影內容已經銷磁而不存在；加之，本件被告跨越行車分
      向線行駛之事實已臻明瞭，是告訴代理人此部分聲請，亦
      核無調查之必要，均附此敘明。
（五）此外被告雖辯稱：其並無跨越分向線行駛，是被害人不知
      是酒醉或疾病等因素突然跨越方向線駛來云云。經查被害
      人雖已經本件交通事故往生，無法為己澄清陳述，然經原
      審調閱被害人於案發後至署立基隆醫院急診之病歷，亦未
      顯示被害人事發當時有何飲酒或其他疾病，導致當時不能
      正常駕駛之情形，顯見被告所稱被害人不知何故突跨越分
      向線駛來云云，當屬無據。
（六）按「汽車在雙向二車道行駛時，應在遵行車道內行駛」；
      且「汽車行駛時，駕駛人應注意車前狀況，並隨時採取必
      要之安全措施」，79年12月15日修正公布之道路交通安全
      規則第97條第1款及第94條第3項分別定有明文。被告駕駛
      自用小客貨車行駛於雙向二車道之102號縣道，且其平日
      係以駕車運送貨物為業並領有職業大貨車駕駛執照，有駕
      駛執照影本附卷可考（相驗卷第31頁），其對上揭規定應
      知之甚詳，而本次車禍肇事當時之天候為晴天，日間有自
      然光線，該處路面乾燥無缺陷、道路無障礙及視距良好等
      情，亦有道路交通事故調查報告表（一）（二）（相驗卷
      第15、16頁）及事故現場照片（相驗卷第21頁）在卷可稽
      。復查被告於當時並無不能注意之情事，其竟疏未注意，
      貿然跨越行車分向線駛入對向車道，且疏於注意車前狀況
      ，致與被害人所騎乘之重型機車於行車分向線附近發生擦
      撞，造成被害人頭部外傷、顱內出血傷重不治死亡，足認
      被告對於本件交通事故之發生具有過失，且被告過失駕車
      肇事行為，與被害人之死亡結果間，亦有相當因果關係，
      被告自應就其過失行為負責。至被害人連午堯騎乘機車行
      經肇事地點時，雖亦能注意而疏未注意在未劃分快慢車道
      之道路應靠右行駛而與有過失，惟仍無解於被告之過失責
      任。綜上，被告否認其有跨越行車分向線行駛，並辯稱其
      有注意車前狀況，且並未跨越方向線行駛，其對本件事故
      並無任何過失云云，顯係卸責之詞，委無足採。是本件事
      證明確，被告犯行堪以認定。
三、查被告係「隆益豆餡店」之員工，以運送豆餡為業務，為從
    事駕駛業務之人，其因業務上之過失致被害人死亡，核其所
    為，係犯刑法第276條第2項之業務過失致死罪。被告行為後
    ，道路交通安全規則第97條第1款雖於95年6月30日修正公布
    ；惟按刑法第2條第1項前段所規定之「法律有變更」，其所
    稱之「法律」，係指依中央法規標準法第4條之規定制定公
    布之刑罰法律而言。行政機關依據委任立法而制定具有填補
    空白刑法補充規範之法規命令，雖可視為具法律同等之效力
    ，然該法規命令之本身，僅在補充法律構成要件之事實內容
    ，即補充空白刑法之空白事實，並無刑罰之具體規定，究非
    刑罰法律，該項補充規範之內容，縱有變更，對其行為時之
    法律構成要件及處罰之價值判斷，並不生影響；於此，空白
    刑法補充規範之變更，僅能認係事實變更，不屬於刑罰法律
    變更之範疇，自無刑法第2條第1項法律變更之比較適用問題
    ，應依行為時空白刑法填補之事實以適用法律（最高法院94
    年度臺上字第771號判決要旨參照）。是被告行為後，無論
    道路交通安全規則內容如何修正，其效力僅及於修正以後之
    交通違規行為，對於修正前被告所為交通違規行為，自不生
    任何影響；亦即被告肇事後，道路交通安全規則第97條第1
    款之規定縱有修正，亦無刑法第2條第1項之適用。又按「犯
    人在犯罪未發覺之前，向該管公務員告知其犯罪，而不逃避
    接受裁判，即與刑法第62條規定自首之條件相符（最高法院
    63年度臺上字第1101號判例參照），且「刑法第62條所謂自
    首，祇以犯人在犯罪未發覺之前，向該管公務員申告犯罪事
    實，而受裁判為已足，並不以使用自首字樣為必要。又刑事
    訴訟……不能期待被告自己證明其自己犯罪，因之，自首者
    於自首後，縱又為與自首時不相一致之陳述甚至否認犯罪，
    仍不能動搖其自首效力（最高法院70年度台上字第6819號判
    決意旨參照）。查本案車禍發生時，雖係由路人報案，但被
    告於警方前往現場處理時，當場承認為肇事者，業據被告於
    偵、審時供述明確，並有臺北縣政府警察局瑞芳分局道路交
    通事故肇事人自首情形紀錄表在卷可稽（相驗卷第17頁），
    足見被告於當時並不逃避接受裁判，揆諸前開判例及判決要
    旨，即與刑法第62條規定自首之條件相符；雖被告於檢察官
    偵訊、原審迄本院審理中否認其有任何過失，仍不能動搖其
    自首之效力。被告行為後，刑法第62條自首之規定業於94年
    2月2日修正公布，並於95年7月1日生效，將修正前之「減輕
    其刑」修正為「得減輕其刑」，比較新舊法結果，修正後之
    規定並非較有利於被告，依刑法第2條第1項前段，自應適用
    94年2月2日修正前刑法第62條前段之規定減輕其刑。告訴人
    認被告雖有託人報警，但事後否認犯罪，不合自首條件云云
    ，容有誤會，併此指明。
四、原審據以對被告論罪科刑，固非無見。惟查，原判決以：「
    被告肇事後車輛往前滑行35公尺後，車輛前輪始壓於行車分
    向線之黃線上，自碰撞地點至被告車輛停車地點間，並無煞
    車痕或其他車胎痕足以認定被告肇事後車輛滑行之軌跡，且
    刮地痕係被害人機車遭碰撞倒地後所遺痕跡，按理撞擊處應
    在刮地痕之前；惟本案之刮地痕係自行車分向線開始延伸，
    故依刮地痕之所在亦難證明碰撞點係在被害人行駛之車道，
    是尚無證據足認被告與被害人係在被害人之車道上發生擦撞
    。按撞擊點在分向線處，因機車原本行駛於往基隆之車道，
    故機車燈殼等散落物分佈於被害人騎駛之車道，亦為當然，
    自難依前開跡證推論碰撞點係在被害人行駛之車道，認係被
    告越線行駛致肇事。告訴人認事故發生地點在被害人所行駛
    之車道及臺灣省臺北縣區車輛行車事故鑑定委員會鑑定，認
    依自小貨車及重機車相對之車損比對及散落物之走向（往右
    前方斜向分佈），撞擊時，被告所駕駛之自小客車應是跨越
    分向線成有角度之撞擊等語，尚有誤認」云云（原判決第3
    頁倒數第13行至第4頁第3行），認被告係疏於注意車前狀況
    及保持會車時之安全間隔而肇事，自有未合。檢察官上訴意
    旨指摘及此，並主張原審量刑顯然過輕等語（詳後），為有
    理由；至被告上訴意旨猶執前詞否認跨越行車分向線行駛，
    並辯稱其有注意車前狀況，其對本件事故並無任何過失云云
    ，則無理由，自應由本院將原判決撤銷，另為適當之判決。
    爰審酌被告之過失程度，造成被害人死亡之結果、被害人亦
    與有過失，肇事後經警叮囑仍拒絕探視被害人家屬，並口出
    惡言，事後身著代表喜氣之紅色上衣至醫院探望被害人，漠
    視生命、輕乎被害人家屬之感受，並一再狡卸，將責任全推
    予已經往生無法自辯之被害人，且迄未與被害人家屬達成和
    解，犯後態度不佳，及其品行、智識程度等一切情狀，量處
    如主文第2項所示之刑。末查，被告於行為時之刑法第41條
    第1項前段規定：「犯最重本刑為5年以下有期徒刑以下之刑
    之罪，而受6個月以下有期徒刑或拘役之宣告，因身體、教
    育、職業、家庭之關係或其他正當事由，執行顯有困難者，
    得以1元以上3元以下折算1日，易科罰金」，有關易科罰金
    折算標準，廢止前罰金罰鍰提高標準條例第2條前段（現已
    刪除）規定，就其原定數額提高為100倍折算1日，則本件被
    告行為時之易科罰金折算標準，應以銀元300元折算1日，經
    折算為新臺幣，應以新臺幣900元折算為1日；惟95年7月1日
    修正公布施行之刑法第41條第1項前段則規定：「犯最重本
    刑為5年以下有期徒刑以下之刑之罪，而受6個月以下有期徒
    刑或拘役之宣告者，得以新臺幣1千元、2千元或3千元折算1
    日，易科罰金」，比較修正前後之易科罰金折算標準，以95
    年7月1日修正公布施行前之規定，較有利於被告，爰依刑法
    第2條第1項前段，適用修正前刑法第41條第1項前段之規定
    ，諭知易科罰金之折算標準，以示懲儆。
五、據上論斷，應依刑事訴訟法第369條第1項前段、第364條、
    第299條第1項前段，刑法第2條第1項前段、第276條第2項，
    修正前刑法第62條前段、第41條第1項前段，罰金罰鍰提高
    標準條例第1條前段、廢止前罰金罰鍰提高標準條例第2條，
    判決如主文。
本案經檢察官陳維練到庭執行職務。
中    華    民    國    95    年    11    月    28    日
                    刑事第九庭審判長法  官  官有明
                                    法  官  陳世宗
                                    法  官  周盈文
以上正本證明與原本無異。
如不服本判決，應於收受送達後十日內向本院提出上訴書狀，其
未敘述上訴之理由者並得於提起上訴後十日內向本院補提理由書
（均須按他造當事人之人數附繕本）。
                                    書記官  余姿慧
中    華    民    國    95    年    11    月    28    日
附錄：本案論罪科刑法條全文
中華民國刑法第276條
（過失致死罪）
因過失致人於死者，處2年以下有期徒刑、拘役或2千元以下罰金
。
從事業務之人，因業務上之過失犯前項之罪者，處5 年以下有期
徒刑或拘役，得併科3 千元以下罰金。


司法院資訊處製作；財團法人民間司法改革基金會備份。
